【裁判字號】    95,訴,1662
【裁判日期】    950719
【裁判案由】    毒品危害防制條例
【裁判全文】
臺灣板橋地方法院刑事判決              95年度訴字第1662號
公  訴  人  臺灣板橋地方法院檢察署檢察官
被      告  甲○○
上列被告因違反毒品危害防制條例案件，經檢察官提起公訴（95
年度毒偵字第3057、3150號），因被告於準備程序進行中就被訴
事實為有罪之陳述，經告知簡式審判程序之旨，本院裁定由受命
法官獨任進行簡式審判程序，並判決如下：
    主  文
甲○○連續施用第一級毒品，處有期徒刑柒月，第一級毒品海洛
因殘渣（殘留於塑膠袋玖個內，量微無法秤重）沒收銷燬之；含
上開海洛因殘渣之塑膠袋玖個、注射針筒壹拾陸支，均沒收。
    事  實
一、甲○○前因施用毒品案件，經本院裁定送觀察勒戒後，認無
    繼續施用毒品傾向，由臺灣板橋地方法院檢察署檢察官於民
    國94年5 月24日以94年度毒偵字第2075號為不起訴處分確定
    。詎仍無法戒除毒癮，復於前開觀察、勒戒釋放後5 年內，
    明知海洛因業經公告列為毒品危害防制條例第2 條之第1 級
    毒品，不得非法持有、施用，竟基於施用第1 級毒品海洛因
    之概括犯意，自95年4 月初某日開始至同年4 月18日早上7
    時許止，在臺北縣土城市○○街253 巷18弄8 號4 樓、及板
    橋市○○街97巷1 號3 樓住處內，以注射針筒之方法，平均
    1 星期1 次，連續施用海洛因多次，嗣於(一)同月4 月11日下
    午6 時40分許，在臺北縣土城市○○路197 巷1 號4 樓，為
    警查獲；(二)又於95年4 月18日下午3 時30分許，在台北縣土
    城市○○街253 巷18弄8 號4 樓，經警查獲，並扣得甲○○
    所有供施用之第1 級毒品海洛因殘渣（殘留於塑膠袋9 個內
    ，量微無法秤重），及甲○○所有供施用毒品所用之含上開
    海洛因殘渣之塑膠袋9 個、及注射針筒16支。
二、案經臺北縣政府警察局板橋、土城分局報請臺灣板橋地方法
    院檢察署檢察官偵查起訴。
    理  由
一、訊據被告甲○○坦承前開犯罪實，且有被告所有供施用之第
    1 級毒品海洛因殘渣（殘留於塑膠袋9 個內，量微無法秤重
    ），及被告甲○○所有供施用毒品所用之含上開海洛因殘渣
    之塑膠袋9 個、及注射針筒16支等扣案可資佐證，足證被告
    前開自白應與事實相符，應予信實。第查，被告甲○○前因
    施用毒品案件，經本院裁定送觀察勒戒後，認無繼續施用毒
    品傾向，由臺灣板橋地方法院檢察署檢察官於94年5 月24日
    以94年度毒偵字第2075號為不起訴處分確定等情，有臺灣高
    等法院被告全國前案紀錄表及不起訴處分書各1 紙在卷可稽
    ，其於觀察、勒戒釋放後，5 年內再犯施用第1 級毒品之罪
    ，與毒品危害防制條例第23條第2 項之規定相符，殆無疑問
    。從而，本案事證已臻明確，被告犯行洵堪認定，自應依法
    論科。
二、核被告甲○○所為，係犯毒品危害防制條例第10條第1 項之
    施用第1 級毒品罪。其施用前後持有海洛因之低度行為，應
    為施用海洛因之高度行為所吸收，不另論罪；次按修正後刑
    法第2 條第1 項規定：「行為後法律有變更者，適用行為時
    之法律。但行為後之法律有利於行為人者，適用最有利於行
    為人之法律。」查被告行為後，刑法第56條連續犯之規定，
    業於94年1 月7 日修正公布刪除，並於95年7 月1 日施行，
    則被告之犯行，因行為後刑法業已刪除連續犯之規定，此刪
    除雖非犯罪構成要件之變更，但顯已影響行為人刑罰之法律
    效果，自屬法律有變更，依新法第2 條第1 項規定，比較新
    、舊法結果，仍應適用較有利於被告之行為時法律即舊法論
    以連續犯（最高法院95年第8 次刑事庭會議決議參照）。是
    本件被告多次施用第1 級毒品海洛因，時間緊接，犯罪構成
    要件相同，顯係出於概括之犯意為之，為連續犯，應依修正
    前刑法第56條之規定以一罪論，並加重其刑。爰審酌被告已
    有施用毒品之前案紀錄，而獲不起訴處分，猶因施用海洛因
    再犯本罪，顯未衷心悛悔，漠視法令之禁制，恣意濫用藥品
    ，甚為可訾，兼衡其施用毒品之時間、次數，其施用海洛因
    所生危害實以自戕健康為主，於他人尚無明顯重大危害及其
    犯後坦承犯行態度良好等一切情狀，量處如主文所示之刑，
    以示懲戒。
三、扣案之第1 級毒品海洛因殘渣（殘留於塑膠袋9 個內，量微
    無法秤重），應依毒品危害防制條例第18條第1 項前段規定
    宣告沒收銷燬之。而扣案含上開海洛因殘渣之塑膠袋9 個、
    及注射針筒16支，係被告所有供施用毒品犯罪所用之物，業
    據被告於本院審理時供述在卷，爰依刑法第38條第1 項第2
    款之規定宣告沒收。
據上論斷，應依刑事訴訟法第273 條之1 第1 項、第299 條第1
項前段，毒品危害防制條例第10條第1 項、第18條第1 項前段，
刑法第11條前段、第2 條第1 項前段、修正前刑法第56條；刑法
第38條第1 項第2 款，判決如主文。
本案經檢察官張慶林到庭執行職務。
中    華    民    國    95    年    7     月    19    日
                  刑事第十二庭  法  官  吳幸娥
以上正本證明與原本無異
如不服本判決應於送達後10日內向本院提出上訴狀
                                書記官  洪惠玲
中    華    民    國    95    年    7     月    20    日
附錄本案論罪科刑法條全文：
刑法第139條：損壞、除去或污穢公務員所施之封印或查封之標示
，或為違背其效力之行為者，處1年以下有期徒刑、拘役或300元
以下罰金。


司法院資訊處製作；財團法人民間司法改革基金會備份。
